【裁判字號】    95,重上更(三),52
【裁判日期】    950913
【裁判案由】    擄人勒贖
【裁判全文】
臺灣高等法院臺中分院刑事判決    95年度重上更(三)字第52號
上  訴  人
即  被  告  戊○○
                    （另案在臺灣臺中監獄執行）
選任辯護人  廖志堯律師
上  訴  人
即  被  告  丙○○
                    （另案在臺灣臺中監獄執行）
指定辯護人  本院公設辯護人  甲○○
上列上訴人因擄人勒贖案件，不服臺灣臺中地方法院91年度重訴
字第2722號中華民國92年8月11日第一審判決（起訴案號：臺灣
臺中地方法院檢察署91年度偵字第14937號、第16839號、第1684
0號），提起上訴，經本院判決後由最高法院第3次發回，本院判
決如下：
    主  文
原判決關於擄人勒贖部分及戊○○定執行刑部分均撤銷。
戊○○共同意圖為自己不法之所有，以恐嚇使人將本人之物交付
，累犯，處有期徒刑陸年。球棍壹支、電擊棒壹支、黑色頭套壹
個、手銬壹付及鉗子壹支均沒收。
丙○○共同意圖為自己不法之所有，以恐嚇使人將本人之物交付
，處有期徒刑肆年。球棍壹支、電擊棒壹支、黑色頭套壹個及手
銬壹付均沒收。
    事  實
一、戊○○曾於民國七十九年間因違反懲治盜匪條例等案件，經
    臺灣高等法院花蓮分院以八十一年度聲字第二號裁定應執行
    有期徒刑八年四月確定，於八十七年八月二十七日縮刑期滿
    而執行完畢。丙○○曾於八十三年間因肅清煙毒條例、麻醉
    藥品管理條例及妨害公務等案件，經臺灣臺中地方法院裁定
    應執行刑有期徒刑四年確定，於八十五年二月十七日假釋出
    監，本應於八十七年三月十六日屆滿，惟於八十五年假釋期
    間，復因肅清煙毒條例、麻醉藥品管理條例及偽造文書等案
    件，經本院裁定應執行有期徒刑四年六月確定，並經撤銷前
    開假釋，所餘殘刑二年二十七日，與前開有期徒刑四年六月
    接續執行，甫於八十九年十月二十一日假釋出監，刑期至九
    十二年六月七日始行期滿（未構成累犯）。
二、戊○○於上開有期徒刑執行完畢後五年內；丙○○於上開假
    釋期間均不知悔改，分別為下列之犯行：
  (一)戊○○得知丁○○在臺中縣太平市經營「風尚人文咖啡館」
    ，頗有資產。遂意圖為自己不法之所有，萌生利用剝奪丁○○之行動自由，以達恐嚇索取所謂「贖金」及行騙酬謝金之
    目的，乃與丙○○基於妨害自由、恐嚇取財及詐欺取財之犯
    意聯絡，計畫利用丁○○不認識之丙○○出面下手強押丁○○，再由丙○○要求丁○○找出一太平市地區○道人物，為
    丁○○作保，擔保釋放丁○○。戊○○則於丁○○釋放後，
    佯以保人之地位與歹徒斡旋談定贖款金額及其與歹徒出面斡
    旋需給予酬謝金之方式，以向丁○○恐嚇索取所謂「贖金」
    及詐騙「酬謝金」。計畫既定，戊○○即先與綽號「阿南」
    之不詳姓名成年男子（阿南僅參與攜帶兇器竊盜部分）共同
    意圖為自己不法之所有，於九十一年七月十二日下午四時許
    ，在臺中市○○區○○路三段與市○○○路口附近，由戊○○在附近把風，「阿南」持可為兇器使用之鉗子一支，打開
    乙○○所有停放該處之車號２Ｓ－８９１３號廂型自用小客
    車之後車廂鎖頭，進入該車內發動引擎，而竊取該廂型自用
    小客車得手。戊○○遂於九十一年七月十二日晚上八時許，
    在臺中市○○路附近，將該車交給丙○○供作強押丁○○之
    交通工具。丙○○明知上開廂型自用小客車係戊○○及綽號
    「阿南」之不詳姓名成年男子所竊取之贓車，竟予以收受，
    並基於與戊○○及另四名不詳姓名之成年男子共同以非法方
    法剝奪人之行動自由之犯意聯絡，夥同該四名不詳姓名之成
    年男子，分乘戊○○及阿南所竊得之前開廂型自用小客車及
    另一部不詳車號之自用小客車，於九十一年七月十三日清晨
    ，在丁○○每日清晨前往打高爾夫球必經之臺中縣太平市北
    田橋附近埋伏等候，於九十一年七月十三日上午六時三十分
    許，見丁○○駕駛之車號ＮＧ－２３９８號自用小客車前來
    ，即以兩車前後包夾之方式攔阻丁○○之車輛。再由丙○○
    及該四名不詳姓名成年男子中之三人持球棍、電擊棒各一支
    ，挾持丁○○進入前開廂型自用小客車內，以預藏之黑色頭
    套蒙住其雙眼，再以手銬銬住其雙手，剝奪其行動自由，將
    丁○○強押至臺中縣太平市頭汴坑山區某工寮內。另一名不
    詳姓名成年男子則將丁○○駕駛之車號ＮＧ－２３９８號自
    用小客車駛至臺中縣太平市○○路二五一號前（北田橋邊）
    停放。因該工寮行動電話收訊效果不佳，丙○○等人無法藉
    由行動電話與戊○○聯繫。其等乃再將丁○○強押至臺中縣
    太平市○○路附近行動電話收訊良好之地區停放。其間丙○○依戊○○預先之指示，要求丁○○必須尋找一名臺中縣太
    平地區○○道流氓為其作保始能獲得釋放。丁○○認為歹徒
    係要找出一黑道人士，以確保其付出贖金，為求獲得釋放，
    因依照丙○○之要求，提供數名民意代表及地方人士之姓名
    予丙○○，然丙○○皆稱不夠份量，予以拒絕，直至提及張
    慶洲之姓名時，丙○○始予答應，並命丁○○於九十一年七
    月十三日上午八時十六分許，以丙○○持用之門號0000
    000000號行動電話撥打張慶洲持用之門號00000
    00000號行動電話，聯絡不具共同犯意之張慶洲（業經
    檢察官為不起訴處分）至臺中縣太平市○○路七星加油站前
    見面處理。張慶洲到達現場後，丙○○又稱張慶洲不夠份量
    ，要求張慶洲再找一名臺中縣太平地區○○道流氓為丁○○
    作保，才能獲得釋放。張慶洲乃先提供數名人士姓名與丙○○，丙○○皆不應允，直至張慶洲提及戊○○為丁○○作保
    ，丙○○始答應之。張慶洲遂於九十一年七月十三日上午九
    時三分許，以丙○○持用之門號0000000000號行
    動電話撥打戊○○持用之門號0000000000號行動
    電話，連絡戊○○至臺中縣太平市一江橋附近見面。戊○○
    到場後佯裝與丙○○居間斡旋，丙○○即在戊○○出面為丁○○作保後，依戊○○先前之計畫答應釋放丁○○，並將丁○○交予戊○○後，丙○○等人即行離去。
  (二)戊○○原本計畫至丁○○家中洽談交付贖款事宜，嗣因戊○○、張慶洲、丁○○均認識不知情之陳朝進（業經檢察官為
    不起訴處分），且戊○○曾表示其係從陳朝進住處出發至一
    江橋搭救丁○○，丁○○乃提議至陳朝進住處商談，以瞭解
    綁架歹徒之意向。戊○○、張慶洲乃偕同丁○○至陳朝進位
    於臺中縣太平市○○路○段四七六巷一二六弄二六號住處會
    商。至陳朝進住處後，丁○○向戊○○詢問歹徒索取多少贖
    金？戊○○答稱：剛剛在一江橋，歹徒說要新臺幣（下同）
    二千萬元才肯罷手等語，以如丁○○不付出贖金二千萬元，
    歹徒將不會罷手，暗示如丁○○不付出贖金，日後將再遭綁
    架（即被剝奪行動自由），以此將來之惡害通知丁○○，使
    丁○○心生恐懼。陳朝進對戊○○表示丁○○為其朋友，請
    戊○○務必幫忙丁○○解決後續事宜。丁○○向戊○○詢問
    給付贖金之期限，戊○○答稱下星期一（即九十一年七月十
    五日）下午二時。九十一年七月十三日丁○○與戊○○並未
    就給付歹徒多少贖金達成共識。嗣因丁○○身體不適，陳朝
    進便請其鄰居陳棟麟開車載送丁○○回家休息。戊○○於九
    十一年七月十四日凌晨零時三十分許，再度前往陳朝進住處
    ，向陳朝進表示丁○○僅要求其與歹徒談判贖金之事，卻未
    說明願意給付多少贖金，希望陳朝進向丁○○徵詢願意給付
    贖金之數額。而張慶洲亦於九十一年七月十四日凌晨一時三
    十分許前往陳朝進住處，要陳朝進轉達丁○○不可忘記其出
    面為丁○○與歹徒交涉之恩情，在場戊○○亦稱其如拿到多
    少酬庸，也要給張慶洲多少酬庸等語。九十一年七月十四日
    下午三時許，丁○○偕同其妻前往陳朝進住處，請陳朝進邀
    約戊○○前來會面商議贖金數額及交付贖金之問題。戊○○
    到場後，丁○○向戊○○表示希望以二百萬至三百萬之間讓
    戊○○解決問題，戊○○則向丁○○聲稱：這種情形沒有什
    麼大不了，宏年、阿寶、阿峰等都是我處理。阿寶那件我要
    他三百萬，阿寶不給，之後阿寶找人與我談要六百萬處理，
    我都不要，照樣開槍；又其欲與歹徒以贖金五百萬元斡旋，
    其雖堅持不要給歹徒任何的好處，但如果歹徒不接受的話，
    其會邀集兄弟與對方火拼，兄弟若有死傷，要請丁○○負責
    等語，再次以如丁○○不付出贖金，歹徒將不會罷手，暗示
    如丁○○不付出贖金，日後將再遭綁架（即被剝奪行動自由
    ），以此將來之惡害告知丁○○，使丁○○心生畏怖，而應
    允給付歹徒五百萬元贖金。戊○○於與丁○○談判給付贖金
    之過程中，明知其係為自己與丁○○談判給付贖金之事，並
    未幫忙丁○○與其他歹徒斡旋交付贖金之事，仍佯向丁○○
    詐稱，其出面斡旋須給予二百五十萬元以為報酬及張慶洲亦
    有出面處理，應同樣給予二百五十萬元，否則不足以解決事
    情等語，亦致丁○○陷於錯誤，乃同意再給付五百萬元作為
    給付戊○○、張慶洲之酬謝金。
  (三)丁○○於九十一年七月十五日下午二時許，先行攜帶現金六
    百萬元至陳朝進住處。戊○○乃稱要出面將贖款五百萬元交
    付與歹徒，並佯稱先行收下酬謝金一百萬元，及答應丁○○
    就所餘四百萬元斡旋金分期償還。戊○○收受前開六百萬元
    後，除於九十一年七月十五日晚上十時許，以酬謝為名，交
    付不知情之陳朝進四十萬元，交付五十萬元予張慶洲外，餘
    款則由戊○○花用殆盡。嗣於九十一年七月十七日晚上十時
    十分許，一名知悉丁○○遭擄人勒贖之不詳姓名年籍人士，
    寄送內裝制式口徑９ＭＭ子彈五顆及二張存摺封面影本對丁○○恐嚇取財（此部分由檢察官另行偵辦中），丁○○始覺
    有異，遂報警處理，因而循線查悉上情，並扣得戊○○給付
    陳朝進之四十萬元及給付張慶洲之十八萬元（張慶洲取得戊○○給付之酬謝五十萬元，已花用三十二萬元，尚餘十八萬
    元），並在臺中縣大里市○○○街一二○號旁尋獲丙○○棄
    置之車號２Ｓ－８９１３號廂型自用小客車及在車內扣得丙○○用以強押丁○○所用之球棍一支。
三、案經丁○○訴由臺中縣警察局移送臺灣臺中地方法院檢察署
    檢察官偵查起訴。
    理  由
一、訊據上訴人即被告戊○○固坦承其與綽號「阿南」之不詳姓
    名成年男子，在臺中市○○區○○路三段與市○○○路口，
    由其負責在現場把風，而「阿南」之不詳姓名成年男子持鉗
    子打開停放該處之車號２Ｓ－８９１３號廂型自用小客車後
    車廂鎖頭，發動引擎，而竊取該車輛，得手後於同日晚上八
    時許，在臺中市○○路附近交給另一上訴人即被告丙○○，
    作為強押告訴人丁○○之交通工具。及其囑託被告丙○○與
    另不詳姓名之人四人共同駕駛小客車二部，至告訴人丁○○
    前往打高爾夫球每日必經之台中縣太平市北田橋附近埋伏，
    強押告訴人丁○○上車，再由被告丙○○要求告訴人丁○○
    找太平地區○○道流氓出面作保。嗣告訴人丁○○提供張慶
    洲時，被告丙○○即答應之，張慶洲前來後，被告丙○○又
    以張慶洲份量不夠，要張慶洲再找一名太平地區黑道流氓為
    告訴人丁○○作保，後來提供被告戊○○，而被告丙○○始
    同意由被告戊○○出面作保。告訴人丁○○有交付其六百萬
    元現款，作為與歹徒解決此事之事實。惟否認有擄人勒贖之
    犯行，辯稱：伊交待被告丙○○抓告訴人丁○○，指定伊出
    面作保釋放告訴人丁○○，係為方便伊以後接近告訴人丁○○，為告訴人丁○○所作之生意圍事，獲得利益，並非為取
    得贖款。伊有交待被告丙○○，不得由太平地區的其他兄弟
    出面作保，要由告訴人丁○○親自說出伊為其作保，再由伊
    前往現場為告訴人丁○○作保，以免告訴人丁○○心生懷疑
    ，而由伊做人情給告訴人丁○○。因告訴人丁○○堅持要用
    錢處理，伊才說要以二千萬元解決，係要讓告訴人丁○○知
    難而退，伊絕無擄人勒贖之犯意云云。被告丙○○固坦承其
    知悉被告戊○○所交付車號２Ｓ－８９１３號廂型自用小客
    車，係被告戊○○偷竊所得，及其與另不詳姓名之人四人共
    同駕駛小客車二部，有於上揭時地，持球棍及電擊棒各一支
    ，強押告訴人丁○○，並以黑色頭套套住其頭部、以手銬銬
    住其雙手，要求其找臺中縣太平地區○○道流氓出面為其作
    保後始能獲得釋放，並在告訴人丁○○提及張慶洲之際，要
    求告訴人丁○○以電話聯絡張慶洲到場，及在張慶洲到場後
    復以張慶洲份量不夠，要求張慶洲再找臺中縣太平地區○○○○○道流氓出面為告訴人丁○○作保。經張慶洲主動說出
    被告戊○○姓名後，其即佯稱同意讓被告戊○○出面為告訴
    人丁○○作保，而在被告戊○○出面為告訴人丁○○作保後
    ，依計畫將告訴人丁○○釋放等情，惟否認有擄人勒贖之犯
    意，辯稱：被告戊○○想要藉機會到告訴人丁○○那邊，因
    為沒有辦法去，所以要伊去抓告訴人丁○○，只是要作個「
    人情」給丁○○。因丁○○一直無法說出被告戊○○之姓名
    ，伊始在丁○○說出具有黑道背景之張慶洲之際，暫時同意
    由張慶洲出面作保，因為被告戊○○在臺中縣太平地區○○○道盛名，伊認為只要再讓張慶洲另外找一名臺中縣太平地
    區○○道流氓，必能由張慶洲口中說出被告戊○○之名，以
    遂行其原先之計畫。其後張慶洲果然說出被告戊○○之名，
    伊遂依原定計畫佯稱同意被告戊○○出面，並將告訴人丁○○釋放。伊僅是單純受戊○○之託，前往強押告訴人丁○○
    ，伊並未分得款項取得任何利益等語。
二、經查：
  (一)檢察官與被告戊○○、丙○○及其辯護人於本院審理時，對
    於被害人乙○○、告訴人丁○○、證人張慶洲、陳朝進於審
    判外之言詞陳述，均表示無意見，而於辯論終結前均未聲明
    異議，依刑事訴訟法第159條之5第2項之規定，視為同意作
    為證據。而上開陳述因並非出於不法取得，而係出於其等自
    由意思所陳述，自有證據能力，合先敘明。
  (二)關於被告戊○○所犯攜帶兇器竊盜及被告丙○○所犯收受贓
    物部分：
    1.上揭攜帶兇器竊盜事實，業據被告戊○○於警詢時、檢察
      官偵查中、原審及本院歷次審理時均坦承不諱，核與被害
      人乙○○於警詢時指述其所有之車號２Ｓ－８９１３號廂
      型自用小客車失竊之情節相符（見偵字第一四九三七號卷
      第一二七頁），並有車籍作業系統－查詢認可資料、車輛
      竊盜、車牌失竊資料個別查詢報表－查詢車輛認可資料及
      贓物認領保管單各一份附卷可稽，堪認被告戊○○前開自
      白為真實。而金屬鉗子，質地堅硬，既能破壞車子鎖頭，
      當足以對人之身體造成傷害，應屬兇器。是被告戊○○攜
      帶兇器竊盜之犯行洵堪認定。
    2.被告丙○○已坦承其於收受被告戊○○所交付車號２Ｓ－
      ８９１３號廂型自用小客車時，被告戊○○有告訴該車係
      偷竊所得之事實，核與共同被告戊○○於本院九十五年六
      月二十六日行準備程序時所供稱：伊將竊來之廂型自用小
      客車交給被告丙○○時，有告訴他該車係偷竊來等語相符
      ，而上開廂型自用小客車竊係被告戊○○與綽號「阿南」
      之不詳姓名成年男子，在臺中市○○區○○路三段與市○○○路口偷竊所得一情，亦據被告戊○○於偵查中、原審
      及本院歷次審理時供述甚明，核與被害人乙○○於警詢時
      指述其所有之車號２Ｓ－８９１３號廂型自用小客車失竊
      之情節相符（見偵字第一四九三七號卷第一二七頁），並
      有車籍作業系統－查詢認可資料、車輛竊盜、車牌失竊資
      料個別查詢報表－查詢車輛認可資料及贓物認領保管單各
      一份附卷可稽，是被告丙○○收受贓物之犯行洵堪認定。
  (三)關於被告戊○○所犯妨害自由、恐嚇取財及詐欺取財部分：
    被告戊○○已坦承有派人挾持告訴人丁○○，並有向告訴人
    拿取六百萬元之事實，核與告訴人丁○○指訴情節相符，且
    與證人陳朝進證稱被告戊○○與告訴人丁○○商談給付歹徒
    款項之事宜，嗣並由告訴人丁○○交付被告戊○○六百萬元
    等情相吻合，堪信為真實。另被告戊○○於與告訴人丁○○
    談判贖款時，有向告訴人丁○○表示：其出面斡旋須給予二
    百五十萬元以為報酬及張慶洲也有出面處理，應同樣給予二
    百五十萬元，否則不足以解決事情等語，告訴人丁○○乃同
    意再給付五百萬元作為給付被告戊○○及張慶洲之酬謝金，
    且就該酬謝金部分，已先交付被告戊○○一百萬元之之酬謝
    金等情，業據被告戊○○供述甚明，亦與告訴人丁○○指述
    及證人張慶洲證述之情節相符，堪以認定。
    雖被告戊○○以前詞置辯，然查：
    1.被告戊○○、丙○○及辯護人對於彼此間供述之證據能力
      ，均表示無意見，而就是否交互詰問部分，亦陳明被告均
      已陳述明確，沒有必要進行交互詰問等情，且被告戊○○
      、丙○○二人於本院更(一)審並已供後具結在卷，因此被告
      戊○○、丙○○於警詢、偵查或審判中之供述，均有證據
      能力，自得採為證據，合先敘明。
    2.被告戊○○係基於恐嚇取財及詐欺取財之犯意而強押告訴
      人丁○○：
      被告戊○○供稱：因為告訴人丁○○的生意做得很好，
        而且目前時機不好，故策劃叫被告丙○○帶人到臺中縣
        太平市頭汴坑綁架丁○○，並交待被告丙○○要告訴人
        丁○○親口指定伊到案發地區去帶他回來，伊目的是要
        作「人情」給告訴人丁○○，以取得告訴人丁○○之信
        任，方便以後替告訴人丁○○圍事等語（見偵字第一四
        九三七號卷第三二頁、第八二頁）。被告丙○○於九十
        二年六月十一日被緝獲後，於原審法院亦供稱：因被告
        戊○○要接近告訴人丁○○，沒有辦法去，所以要伊去
        抓丁○○，只是要做個人情給丁○○（見原審卷二第十
        頁）。然被告戊○○既陳稱告訴人丁○○係在臺中縣太
        平市經營「風尚人文咖啡館」，顯然被告戊○○對告訴
        人丁○○所經營之行業，當知之甚詳。而告訴人丁○○
        原本既不認識被告戊○○，實無交情可言，如何可能有
        須藉由被告戊○○為其圍事之必要，是被告戊○○陳稱
        其動機是要取得告訴人丁○○之信任，以便日後得以為
        告訴人丁○○圍事，顯不合情理。且被告丙○○於九十
        二年七月十一日在原審與被告戊○○共同應訊時，丙○○即改稱：戊○○說丁○○做生意太囂張，借伊車子要
        教訓丁○○，要嚇丁○○一下云云（見原審卷第二第八
        七、八八頁）。被告丙○○對於被告戊○○囑託其抓告
        訴人丁○○之動機，先後陳述不一，即不足採為有利於
        被告戊○○之證據。且被告戊○○自承其欠債甚多，則
        其為債所逼，鋌而走險，實屬可能，其有為自己不法所
        有之意圖，至為明顯。其所為意欲藉此接近丁○○辯詞
        ，自難採信。
      被告戊○○於警詢時陳稱：「（你們三人於何時到達陳
        朝進家，以後情形如何？）大約七月十三日早上十點多
        ，當時有我、丁○○、張慶洲及他幾個朋友，還有陳朝
        進夫妻等人，都在陳朝進家中研究如何處理。我說剛剛
        在一江橋，歹徒說要二千萬元才肯罷手。」等語（見偵
        字第一四九三七號卷第三三頁反面），而證人即告訴人
        丁○○於警詢時亦證稱：到達陳朝進家中後，由丁○○
        、陳朝進、戊○○三人商討該事宜，而戊○○對丁○○
        說歹徒要新台幣貳仟萬元．．．」等語（見偵字第一四
        九三七號卷第五一頁）。顯然，被告戊○○於告訴人丁○○獲釋後，即將所羅織「歹徒」強押告訴人丁○○之
        目的係為勒取贖金，及告訴人丁○○如不付出贖金，歹
        徒將不會罷手等訊息，明確告知告訴人丁○○，用以暗
        示如告訴人丁○○不付出贖金，日後將再遭綁架（即被
        剝奪行動自由），以此將來惡害之事通知告訴人丁○○
        ，致告訴人丁○○心生畏怖。被告戊○○於檢察官偵查
        時亦供稱：「（是否有說這種情形沒有什麼大不了，宏
        年、阿寶、阿峰等都是我處理。阿寶那件我要他三百萬
        ，阿寶不給，之後阿寶找人與我談要六百萬處理，我都
        不要，照樣開槍等語，是否如此？）我是有說過，但我
        沒提過阿峰。」等語（見偵字第一四九三七號卷第八四
        頁）。衡以被告戊○○在透露「歹徒」之動機及目的後
        ，再告以地方上週知之治安事件，以強調未以金錢解決
        事情之嚴重後果，其目的無非在使告訴人丁○○以金錢
        解決災厄之心態，至為明顯。又被告戊○○於原審法院
        九十二年二月十四日審理時亦供稱：伊於九十一年七月
        十四日到陳朝進住處與告訴人丁○○會商之際，雖堅持
        不要給歹徒任何的好處，然表示如果歹徒不接受的話，
        其會邀集兄弟與對方火拼，兄弟若有死傷，要請告訴人
        丁○○負責等語（見原審卷第一五八頁）。查告訴人丁○○僅係單純之生意人，如何能為黑道兄弟火拼所造成
        之死傷負責？是被告戊○○於其所言無需給歹徒任何的
        好處之後，再稱其將邀集兄弟與歹徒火拼，由告訴人丁○○負責兄弟之死傷等語，其目的顯是恐嚇告訴人丁○○給付所謂「贖金」之財物，並非單純使告訴人丁○○
        欠其一份人情，而得以接近告訴人丁○○而已。
      被告戊○○自承其於案發前並不認識告訴人丁○○（見
        偵字第一四九三七號卷第二二六頁），核與告訴人丁○○陳稱其完全不認識被告戊○○，只是曾聽過他的名字
        等語相符。是被告戊○○、丙○○強押告訴人丁○○後
        ，要告訴人丁○○主動說出「戊○○」為其作保之機率
        ，實屬不可能。依常理而言，一般人無端被強押之後，
        若非相互間原有恩怨存在，在心態上多半希望能花錢消
        災，焉有可能反而將黑道人物留在身邊，養虎為患之理
        。被告戊○○所辯，顯與事理實不合。
      被告戊○○於九十一年七月三十一日檢察官偵查時陳稱
        ：「（最後拿多少錢？如何處理？）丁○○拿了六百萬
        元給我，我後來跟丁○○報，由丙○○取五百萬元，陳
        朝進四十萬元，張慶洲五十萬元，剩下十萬元歸我所有
        。」（偵字第一四九三七號卷偵訊筆錄記為丁○○拿了
        六百萬元給我，由丙○○取五百萬元，陳朝進四十萬，
        張慶洲五十萬，剩下十萬元歸我所有，與所勘驗錄音帶
        內容之結果不符）。後又稱「五百萬元並沒有給丙○○
        ，事實上都是我用掉了，因為我在外面欠很多錢。」（
        見偵字第一四九三七號卷第八五頁）。又告訴人丁○○
        於九十一年七月十五日下午二時許，攜六百萬元現款至
        陳朝進家，與被告戊○○見面，由被告戊○○假裝與歹
        徒在電話中談定五百萬元，再由被告戊○○獨自佯裝帶
        五百萬元前往交給歹徒。約三十分鐘後，被告戊○○回
        陳朝進住處，帶回一張寫有將錢丟在篤行路五洲停車場
        用之字版，取信告訴人丁○○，而告訴人丁○○再將一
        百萬元給被告戊○○作為謝禮，被告戊○○並給陳朝進
        四十萬元等情（即假裝將五百萬元交付歹徒之事實）為
        被告戊○○所是認，並與告訴人丁○○、證人陳朝進證
        述情節相符，堪以採信。前開假裝交付予歹徒之五百萬
        元，被告戊○○於警詢時原供稱：上開五百萬元是用塑
        膠袋換裝丟入台中縣太平市○○○路竹林內，於當天十
        八時多再回去取錢時，已經不見那五百萬元現金云云（
        見偵字第一四九三七號卷第三五頁）；旋又改供稱：「
        剛剛說丟包在台中縣太平市○○○路竹林叢內的情形，
        不是真的。那五百萬元事實是我拿來還債，還給台中市
        的一位賴俊明一百萬元，還台中市○○街榮興當舖二十
        萬元左右，其他也是還以前的賭債，喝酒花光了。」（
        見偵字第一四九三七號卷第三六頁），顯見被告戊○○
        確已取得告訴人丁○○所交付之款項。
      按擄人勒贖罪，須行為人自始有使被害人以財物取贖人
        身之意思，如使被害人交付財物，別有原因，為達其取
        得財物之目的，而剝奪被害人之自由者，除應成立其他
        財產上之犯罪或牽連犯妨害自由罪外，要無成立擄人勒
        贖罪之餘地（最高法院著有六十五年台上字第三三五六
        號判例要旨參照）。本案被告戊○○於擄人之初固有以
        恐嚇手段索取財物之目的，已如前述，惟被告戊○○係
        於強押告訴人丁○○，再加釋放後，始開始向告訴人丁○○施以恐嚇手段藉以索取所謂「贖金」及行騙酬謝金
        之財物，可見在客觀上，被告戊○○自始並無使告訴人
        丁○○以財物取贖人身之情事，依上開說明，被告戊○○所為尚與擄人勒贖之構成要件有間，其強押告訴人丁○○之目的，應係在於利用擄人加以剝奪行動自由之手
        段，以達恐嚇索取所謂「贖金」及行騙酬謝金之財物無
        訛。
  (四)關於被告丙○○所犯妨害自由、恐嚇取財及詐欺取財部分：
    1.被告丙○○已坦承有受被告戊○○之授意，於前開時地與
      另四名不詳姓名之成年男子，將告訴人丁○○強押上車後
      ，並要求告訴人丁○○找人作保，再經由張慶洲及被告戊○○等前來斡旋後，將告訴人丁○○釋放，交予被告戊○○之事實，核與被告戊○○所供及證人張慶洲所證述之情
      節相符，並據告訴人丁○○迭次指訴甚詳。復有球棍一支
      扣案可資佐證，並有行動電話通聯紀錄附卷可稽。
    2.被告戊○○於與告訴人丁○○談判贖款或取得贖款時，均
      在被告丙○○釋放告訴人丁○○之後，被告丙○○均未出
      面參與後續之行為，已據被告戊○○、告訴人丁○○、證
      人張慶洲、陳朝進陳明在卷，足見被告丙○○確未出面參
      與談判贖金之事。而被告丙○○迭否認其事後有分到錢，
      且被告戊○○供稱：事後伊拿到錢並未告訴丙○○，也沒
      分錢給他一情，復查無其他證據足以證明被告丙○○就本
      案有分到錢，尚難遽認被告丙○○就本案有分到錢，惟被
      告丙○○對於被告戊○○囑託其強押告訴人丁○○之動機
      ，於九十二年六月十一日被緝獲後，在原審法院先係供稱
      ：是因為戊○○要接近告丁○○，沒有辦法去，所以要伊
      去抓丁○○，只是要做個人情給丁○○（見原審卷二第十
      頁）；再於九十二年七月十一日在原審與被告戊○○共同
      應訊時則改稱：戊○○說丁○○做生意太囂張，借伊車子
      要教訓丁○○，要嚇丁○○一下云云（見原審卷第二第八
      七頁、第八八頁）；於本院更(二)審時復改稱：伊幫忙抓人
      之後，把人交給戊○○，伊就與戊○○沒有再見過面，伊
      只是要做人情給戊○○，所以伊不需要過問事後的事云云
      （見本院更(二)審卷第九四頁），顯然前後不一，尚難遽採
      。而衡諸被告戊○○於犯案之初，其強押告訴人丁○○之
      目的，即在於利用押人加以剝奪行動自由之手段，以達恐
      嚇索取所謂「贖金」，並取得佯以保人之地位與歹徒斡旋
      需給予之酬謝金，被告丙○○如不知情，自無可能在毫無
      目的之情況下，任意受託前去強押告訴人丁○○，甘冒法
      律制裁之風險，況被告丙○○於控制告訴人丁○○之行動
      自由期間，復依被告戊○○預先之指示，要求告訴人丁○○必須尋找一名臺中縣太平地區○○道流氓為其作保始能
      獲得釋放，並在被告戊○○出面為告訴人丁○○作保後，
      才將告訴人丁○○交予被告戊○○，顯見被告丙○○對於
      被告戊○○強押告訴人丁○○之目的，係在於利用押人加
      以剝奪行動自由之手段，以達恐嚇索取所謂「贖金」，並
      取得佯以保人之地位與歹徒斡旋需給予之酬謝金，知之甚
      明。
    3.被告丙○○於釋放告訴人丁○○之後，雖未出面參與談判
      贖金之事，亦無證據足認其有分到錢，然被告丙○○既已
      就本案強押告訴人丁○○及恐嚇索取所謂「贖金」並取得
      佯以保人之地位與歹徒斡旋需給予之酬謝金一情，與被告
      戊○○有犯意聯絡，並參與強押告訴人丁○○之行為，即
      屬本案妨害自由、恐嚇取財及詐欺取財之共同正犯。
  (五)綜上所述，被告戊○○加重竊盜、妨害自由、恐嚇取財及詐
    欺取財之犯行，被告丙○○收受贓物、妨害自由、恐嚇取財
    及詐欺取財之犯行，均洵堪認定。
三、核被告戊○○與「阿南」之不詳姓名成年男子，持鉗子行竊
    車號２Ｓ－８９１３號廂型自用小客車之行為，係犯刑法第
    三百二十一條第一項第三款之攜帶兇器竊盜罪。被告戊○○
    與綽號「阿南」之不詳姓名成年男子間，就上開攜帶兇器竊
    盜罪，有犯意聯絡及行為分擔，均為共同正犯。另被告戊○○與告訴人丁○○間，並無任何債權債務關係，其夥同被告
    丙○○，由被告丙○○邀同另四名不詳姓名之成年男子下手
    強押告訴人丁○○，並將之置於自己實力支配之下後，先將
    之釋放，再由被告戊○○向告訴人丁○○聲稱：歹徒說要二
    千萬元才肯罷手等語，復告以「宏年」等地方上之治安事件
    ，以如告訴人丁○○不付出贖金，歹徒將不會罷手，暗示告
    訴人丁○○如不付出贖金，日後將再遭綁架（即被剝奪行動
    自由），以此將來之惡害告知告訴人丁○○，使告訴人丁○○心生畏怖，而應允給付歹徒五百萬元贖金並交付予戊○○
    ，而被告戊○○實際上並未幫忙告訴人丁○○與其他歹徒斡
    旋交付贖金之事，仍向告訴人丁○○詐稱，其出面斡旋須給
    予二百五十萬元以為報酬及張慶洲亦有出面處理，應同樣給
    予二百五十萬元，否則不足以解決事情，致告訴人丁○○陷
    於錯誤，乃同意再給付五百萬元作為給付被告戊○○、張慶
    洲之酬謝金，而被告戊○○並先收下佯稱之酬謝金一百萬元
    ，核被告戊○○、丙○○二人此部分所為，均係犯刑法第三
    百零二條第一項之非法剝奪人之行動自由罪、刑法第三百四
    十六條第一項之恐嚇取財罪及刑法第三百三十九條第一項之
    詐欺取財罪。被告戊○○、丙○○二人就上開所犯恐嚇取財
    罪及詐欺取財罪，有犯意之聯絡及行為分擔，均為共同正犯
    。而所犯上開非法剝奪人之行動自由罪，被告丙○○與被告
    戊○○及另四名不詳姓名之成年男子間，均有犯意之聯絡及
    行為分擔，均為共同正犯。公訴意旨認被告戊○○、丙○○
    二人此部分係犯刑法第三百四十七條第一項之擄人勒贖罪，
    尚有未合，起訴法條應予變更。另被告丙○○知悉被告戊○○所交付車號２Ｓ－８９１３號廂型自用小客車，係被告戊○○偷竊所得，竟予受收使用，係犯刑法第三百四十九條第
    一項之收受贓物罪。公訴人雖未就此部分起訴，然此部分與
    被告丙○○所犯上開非法剝奪人之行動自由罪、恐嚇取財罪
    及之詐欺取財罪間，有牽連犯之裁判上一罪關係，為起訴效
    力所及，本院自得審判。查被告戊○○就所犯前開攜帶兇器
    竊盜罪、非法剝奪人之行動自由罪、恐嚇取財罪及詐欺取財
    罪間，有方法結果之牽連關係，為牽連犯，應依刑法第五十
    五條規定從一重之刑法第三百四十六條第一項恐嚇取財罪論
    斷。被告丙○○就所犯前開收受贓物罪、非法剝奪人之行動
    自由罪、恐嚇取財罪及詐欺取財罪間，有方法結果之牽連關
    係，為牽連犯，應依刑法第五十五條規定從一重之刑法第三
    百四十六條第一項恐嚇取財罪論斷。又查被告戊○○曾於七
    十九年間因違反懲治盜匪條例等案件，經臺灣高等法院花蓮
    分院以八十一年度聲字第二號裁定應執行有期徒刑八年四月
    確定，於八十七年八月二十七日縮刑期滿而執行完畢，有臺
    灣高等法院被告前案紀錄表及臺灣臺中地方法院檢察署刑案
    資料查註紀錄表附卷可稽，其於上開有期徒刑執行完畢後五
    年以內再故意犯本案有期徒刑以上之罪，不論依修正前之刑
    法第四十七條之規定，或依修正後之刑法第四十七條第一項
    之規定，均構成累犯，對被告戊○○而言並無有利或不利之
    情形，自不生新舊法比較之問題，應逕依修正前之刑法第四
    十七條之規定，論以累犯，並加重其刑。查被告戊○○、丙○○二人行為後，刑法第三十三條第五款已於九十四年二月
    二日修正公布，自九十五年七月一日起施行；修正後刑法第
    三十三條第五款規定「罰金：新臺幣一千元以上，以百元計
    算之」，與修正前刑法第三十三條條第五款規定「罰金：一
    元以上」不同。比較新舊法結果，以舊法較有利於被告，故
    依刑法第二條第一項規定，本案關於刑法第三百零二條第一
    項、第三百四十六條第一項、第三百三十九條第一項、第三
    百四十九條第一項之法定刑罰金部分，自應適用行為時之法
    律即修正前刑法第三十三條第五款規定決定其罰金部分之法
    定刑。而關於刑法第第三百零二條第一項、第三百四十六條
    第一項、第三百三十九條第一項、第三百四十九條第一項法
    定刑為罰金之提高標準之新舊法適用問題，因被告戊○○、
    丙○○二人行為後，刑法施行法第一條之一於九十五年六月
    十四日以華總一義字第09500085181號令修正公布增訂。修
    正增訂之刑法施行法第一條之一規定：「中華民國九十四年
    一月七日刑法修正施行後（按指九十五年七月一日），刑法
    分則編所定罰金之貨幣單位為新臺幣。九十四年一月七日刑
    法修正時，刑法分則編未修正之條文定有罰金者，自九十四
    年一月七日刑法修正施行後，就其所定數額提高為三十倍。
    但七十二年六月二十六日到九十四年一月七日新增或修正之
    條文，就其所定數額提高為三倍」。本案上開被告戊○○、
    丙○○所犯刑法第三百零二條第一項、第三百四十六條第一
    項、第三百三十九條第一項、第三百四十九條第一項之法定
    刑有罰金刑（分別為銀元三百元、一千元、一千元、五百元
    以下），且為刑法分則編未修正之條文而定有罰金刑者；於
    刑法施行法第一條之一修正增訂前，其貨幣單位為銀元，罰
    金刑之提高標準應適用罰金罰鍰提高標準條例第一條之規定
    「依法律應處罰金、罰鍰者，就其原定數額得提高為二倍至
    十倍」，而再依現行法規所定貨幣單位折算新臺幣條例第二
    條規定：「現行法規所定金額之貨幣單位為圓、銀元或元者
    ，以新臺幣元之三倍折算之」。如換算為新臺幣，則其法定
    刑罰金刑部分，應為罰金新臺幣九千元、三萬元、三萬元、
    一萬五千以下。如適用刑法施行法第一條之一規定提高三十
    倍，亦為新臺幣九千元、三萬元、三萬元、一萬五千以下。
    是其關於法定刑為罰金部分之提高標準，新舊法均無不利之
    情形，故依刑法第二條第一項規定，本案關於刑法第三百零
    二條第一項、第三百四十六條第一項、第三百三十九條第一
    項、第三百四十九條第一項法定刑罰金提高標準部分，自應
    適用行為時之法律即罰金罰鍰提高標準條例第一條及現行法
    規所定貨幣單位折算新臺幣條例第二條。查刑法第二十八條
    之規定，雖於九十四年二月二日修正公布，並於九十五年七
    月一日施行，而修正前之規定為：「二人以上共同實施犯罪
    之行為者，皆為正犯」，修正後之規定為：「二人以上共同
    實行犯罪之行為者，皆為正犯」。本案被告戊○○、丙○○
    二人不論依修正前、後刑法第二十八條規定，均成立共同正
    犯，對被告戊○○、丙○○二人而言，並無有利或不利之情
    形，自不生新舊法比較之問題，應逕依修正前之刑法第二十
    八條之規定。又查被告戊○○、丙○○二人行為後，九十四
    年二月二日修正公布之刑法，自九十五年七月一日施行，修
    正後之刑法刪除第五十五條關於牽連犯之規定。被告戊○○
    、丙○○二人所犯上開數罪間具有牽連犯之關係，依修正前
    即行為時之規定，應從一重之罪處斷，而依修正後之刑法既
    已刪除牽連犯之規定，則所犯上述各罪應依數罪併罰之規定
    分論併罰。經比較新舊法之規定，修正後之規定並非較有利
    於被告戊○○、丙○○二人，依刑法第二條第一項之規定，
    應適用行為時之法律，即適用修正前刑法第五十五條牽連犯
    之規定，從一重之罪處斷。
四、原審以被告戊○○、丙○○二人事證明確，予以論罪科刑，
    固非無見。惟原審就被告戊○○、丙○○二人強押告訴人丁○○，再加釋放後，即對之恐嚇索取所謂「贖金」及其佯與
    歹徒出面斡旋需給予酬謝金部分，未論以非法剝奪人之行動
    自由、恐嚇取財及詐欺取財之共同正犯，而論以擄人勒贖之
    共同正犯，自有未洽。另被告戊○○向告訴人丁○○詐取斡
    旋酬謝金部分，係被告戊○○、丙○○自始即有設局恐嚇騙
    財及行騙之犯意，原審卻未論以詐欺取財罪，亦有未洽。又
    被告丙○○收受被告戊○○所交付車號２Ｓ－８９１３號廂
    型自用小客車部分，係構成收受贓物罪，而與其所犯上開已
    起訴成罪之以非法剝奪人之行動自由罪、恐嚇取財罪及詐欺
    取罪間有牽連犯之裁判上一罪關係，為起訴效力所及，原審
    竟未加審判，更有未妥。另被告丙○○並未與被告戊○○去
    偷竊車號２Ｓ－８９１３號廂型自用小客車，被告丙○○自
    不構成加重竊盜罪（容後詳述），原審卻認其與被告戊○○
    共同犯加重竊盜罪，顯有未妥。又張慶洲部分業經檢察官認
    為犯罪嫌疑不足，予以不起訴處分在案，原審在無新事實新
    證據之情況下，遽認張慶洲仍屬本案之共同正犯，亦有未妥
    。又無證據證明廖勝義亦涉犯本案，原審復認000000
    0000行動電話之持有人廖勝義亦為本案之共同正犯，仍
    有未妥。被告戊○○、丙○○二人否認有擄人勒贖犯行，指
    摘原判決此部分不當，均有理由，且原判決並有上述可議之
    處，亦屬無可維持，自應由本院將原判決關於擄人勒贖部分
    及被告戊○○定應執行部分撤銷改判。爰審酌被告戊○○、
    丙○○均有多次犯罪紀錄，有臺灣高等法院被告全國前案紀
    錄表及臺灣臺中地方法院檢察署刑案資料查註紀錄表附卷可
    稽，足認其等品行不佳，並斟酌本案係由被告戊○○居於主
    導策畫地位，其邀同被告丙○○強押告訴人丁○○，再加釋
    放後，藉機對之施以恐嚇手段而索取所謂「贖金」，並乘機
    對之詐取所謂斡旋金，惡性較重，被告丙○○係實際實施強
    押告訴人丁○○之行為，然其僅係受被告戊○○之命而為，
    並未分得所謂「贖金」及斡旋金，惡性較被告戊○○輕，及
    被告戊○○、丙○○二人對告訴人丁○○身體、心理造成極
    大之傷害，被告戊○○犯後迄今尚未歸還向告訴人丁○○所
    索取之財物，亦未賠償告訴人丁○○之損害等一切情狀，分
    別量處被告戊○○、丙○○二人如主文第二項所示之刑。至
    扣案之球棍一支及未經扣案之電擊棒一支、黑色頭套一個、
    手銬一付（無積極證據證明業已滅失），係被告丙○○所有
    ，供其與被告戊○○等人犯罪所用之物；未扣案之鉗子一支
    （無積極證據證明業已滅失）係「阿南」所有，供「阿南」
    及被告戊○○共犯攜帶兇器竊盜罪所用之物，業據被告戊○○供述在卷，均應依刑法第三十八條第一項第二款宣告沒收
    。
五、另公訴人認被告戊○○與綽號「阿南」之不詳姓名成年男子
    共同意圖為自己不法之所有，於九十一年七月十二日下午四
    時許，在臺中市○○區○○路三段與市○○○路口附近，由
    被告戊○○在附近把風，「阿南」持可為兇器使用之鉗子一
    支，打開乙○○所有停放該處之車號２Ｓ－８９１３號廂型
    自用小客車之後車廂鎖頭，進入該車內發動引擎，而竊取該
    廂型自用小客車得手，而將上開自用小客車交付與其有犯意
    聯絡之被告丙○○，作為強押告訴人丁○○之用，因認被告
    丙○○另涉犯攜帶兇器竊盜罪嫌云云。惟訊據被告丙○○堅
    決否認有參與竊盜之犯行，辯稱：被告戊○○去竊車之時，
    伊不知情，係事後交付該車予伊時，始告知伊該車係贓車，
    故被告戊○○竊車與伊無關等語。經查：關於偷車之經過，
    被告戊○○於警詢時供稱：該部箱型車是三菱、銀色、車牌
    號碼我不知道，是我在台中縣太平市「達日好」檳榔攤，遇
    到『阿南』啊，我付給『阿南』三萬元代價，並與『阿南』
    二人一起到台中市○○路○○路旁，由我把風，『阿南』下
    手竊車，並將該車交給丙○○等人，做為綁架丁○○之交通
    工具（誤繕為工作），丙○○他們做完案後，即將車子開走
    ，丟棄在台中縣大里市，已經被警方尋獲。」等語（見偵字
    第一四九三七號卷第一一八頁）；於偵查中供稱：「是我在
    七月十二日下午三、四點偷的，在我以三萬元要阿南將車偷
    來的。用來供綁架丁○○之用。」等語（見偵字第一四九三
    七號卷第一四五頁）；於原審供稱：「車號二Ｓ八九一三號
    箱型車，是我拜託一個阿南偷的，阿南二十七、八歲，他是
    拿鉗子破壞車子的鎖頭，當時我有跟他一起到行竊的現場」
    等語（見原審卷一第四五頁、第四六頁）、「我是在九十一
    年七月十二日當天下午在台中縣太平市拜託阿南去偷車，是
    我載他過去偷車的，我是載阿南沿路找車，我事先沒有想要
    偷什麼樣的車，我是因為要用到車，所以才會偷車」等語（
    見原審卷一第二三六頁）、「偷竊廂型車是我和阿南所為，
    跟丙○○無關，當時偷車時，就只有我和阿南兩人，是由阿
    南下手去偷，用活動鉗，大約二十公分，是金屬製品，阿南
    下手去偷，我在旁邊把風，當時偷這部車，我想提供給丙○○，幫我抓丁○○所用的」等語（見原審卷二第八七頁、第
    八八頁）；於本院更(一)審供稱：偷車的部分我沒有意見，和
    丙○○沒有關係等語（見本院上更(一)卷第一三三頁）。由被
    告戊○○前開各次之供述，無一敘及被告丙○○有何於事前
    謀議竊車，而責由其中一人行竊，或參與竊車之行為。又被
    告丙○○於原審雖供稱：被告戊○○有交給伊這部廂型車，
    因為伊沒有車子，戊○○借伊車子要教訓丁○○，當時伊知
    道這部車子是偷來的等語（見原審卷二第八八頁）。其於本
    院更(一)審審理中則稱：這部分和我沒有關係，是因為當天要
    去抓被害人的時候，沒有交通工具，我向戊○○借車，然後
    他就開了一輛車給我拿鑰匙的時候，我才知道那輛車是贓車
    ，對於他們之前偷車的行為我不知道，也沒有參與（見本院
    上更(一)卷第一三三頁）。因此就竊車部分，依卷證資料既無
    從證明被告丙○○與被告戊○○有犯意聯絡或行為分擔之情
    形，被告丙○○自無法以攜帶兇器竊盜罪相繩。是被告丙○○此部分本應為無罪之諭知，惟檢察官認此部分與被告丙○○所犯上開之罪，有牽連犯之裁判上一罪關係，爰不就此部
    分另為無罪之諭知，附此敘明。
據上論斷，應依刑事訴訟法第369條第1項前段、第364條、第299
條第1項前段、第300條，修正前刑法第28條、刑法第302條第1項
、第321條第1項第3款、第346條第1項、第339條第1項、第349條
第1項、修正前刑法第55條、第47條、刑法第38條第1項第2款、
第2條第1項前段，罰金罰鍰提高標準條例第1條前段，判決如主
文。
本案經檢察官己○○到庭執行職務。
中    華    民    國    95    年    9    月    13     日
               刑事第八庭  審判長法  官  羅  得  村
                                 法  官  劉  榮  服
                                 法  官  巫  政  松
上列正本證明與原本無異。
如不服本判決應於收受送達後十日內向本院提出上訴書狀，其未
敘述上訴之理由者並得於提起上訴後十日內向本院補提理由書（
均須按他造當事人之人數附繕本）。
                                 書記官  陳  妙  瑋
中    華    民    國    95    年    9     月    13    日
附錄論罪科刑法條：
刑法第321條第1項：
犯竊盜罪而有左列情形之一者，處六月以上、五年以下有期徒刑
：
一於夜間侵入住宅或有人居住之建築物、船艦或隱匿其內而犯之
  者。
二毀越門扇、牆垣或其他安全設備而犯之者。
三攜帶兇器而犯之者。
四結夥三人以上而犯之者。
五乘火災、水災或其他災害之際而犯之者。
六在車站或埠頭而犯之者。
刑法第302條第1項：
私行拘禁或以其他非法方法，剝奪人之行動自由者，處五年以下
有期徒刑、拘役或三百元以下罰金。
刑法第339條第1項：
意圖為自己或第三人不法之所有，以詐術使人將本人或第三人之
物交付者，處五年以下有期徒刑、拘役或科或併科一千元以下罰
金。
刑法第346條第1項：
意圖為自己或第三人不法之所有，以恐嚇使人將本人或第三人之
物交付者，處六月以上五年以下有期徒刑，得併科一千元以下罰
金。
刑法第349條第1項：
收受贓物者，處三年以下有期徒刑、拘役或五百元以下罰金。
                                                      Ｆ


司法院資訊處製作；財團法人民間司法改革基金會備份。
